【裁判字號】    97,易,880
【裁判日期】    971212
【裁判案由】    違反毒品危害防制條例
【裁判全文】
臺灣屏東地方法院刑事判決               97年度易字第880號
公  訴  人  臺灣屏東地方法院檢察署檢察官
被      告  甲○○
                    （現於臺灣屏東看守所羈押中）
上列被告因違反毒品危害防制條例案件，經檢察官提起公訴（97
年度毒偵字第1710號），本院於準備程序進行中，因被告就被訴
事實為有罪之陳述，經告知簡式審判程序意旨，並聽取公訴人及
被告意見後，本院合議庭裁定由受命法官獨任依簡式審判程序審
理，判決如下：
    主  文
甲○○施用第二級毒品，累犯，處有期徒刑陸月，如易科罰金以
新臺幣壹仟元折算壹日，扣案之吸食器壹個沒收之。
    事  實
一、甲○○於民國94年間因施用毒品案件，經本院以94年度毒聲
    字第408 號裁定送觀察、勒戒後，認無繼續施用毒品之傾向
    ，於94年8 月8 日釋放出所，並由臺灣屏東地方法院檢察署
    檢察官於94年8 月11日以94年度毒偵字第1790號為不起訴處
    分確定。又於95年間，因詐欺案件，經臺灣高雄地方法院以
    95年度簡字第1933號判處有期徒刑3 月確定；復於95年間因
    竊盜案件，經本院以95年度易緝字第39號判處有期徒刑10月
    確定；再於同年間因妨害家庭案件，經臺灣高雄地方法院以
    95年度易字第1375號判處有期徒刑4 月確定；上開三案經該
    院以96年度聲減字第698 號分別減為有期徒刑1 月15日、5
    月、2 月，應執行有期徒刑7 月，於96年7 月16日縮刑期滿
    執行完畢出監。詎仍不知悔改，竟基於施用第二級毒品甲基
    安非他命之犯意，於97年5 月21日上午10時45分為警採尿前
    回溯72小時內某時，於不詳地點，以將甲基安非他命置入玻
    璃管內以火燒烤後吸食煙霧之方式，施用第二級毒品甲基安
    非他命1 次。嗣為警另案持搜索票至甲○○友人位於屏東縣
    新園興龍村中興3 巷17、19號住處搜索始獲上情，並扣得安
    非他命吸食器1 個。
二、案經台南縣學甲分局報告臺灣屏東地方法院檢察署檢察官偵
    查起訴。
    理  由
一、本件被告甲○○所犯係死刑、無期徒刑、最輕本刑為3 年以
    上有期徒刑以外之罪，其於本院準備程序中就被訴事實為有
    罪之陳述，經法官告知被告簡式審判程序之旨，並聽取公訴
    人、被告之意見後，由本院合議庭依刑事訴訟法第273 條之
    1 第1 項規定，裁定由受命法官獨任進行簡式審判程序，先
    予敘明。
二、上開事實，業據被告於本院訊問及審理時坦承不諱（本院卷
    第55、69頁），且被告為警查獲時採尿送驗結果呈甲基安非
    他命陽性反應，有正修科技大學超微量研究科技中心97年6
    月13日尿液檢驗報告、臺南縣警察局學甲分局採集尿液姓名
    對照表各1 紙在卷可稽（警卷第9 、第10頁），上述鑑驗結
    果，均係檢驗機關本於專業知識及以精密儀器或科學檢驗方
    法所得之結論，自可憑信。此外，復有安非他命吸食器1 支
    扣案可證，綜上所述，本件事證明確，被告犯行洵堪認定。
三、查甲基安非他命屬毒品危害防制條例第2 條第2 項第2 款所
    稱之第二級毒品，均不得持有、施用，被告竟持以施用，核
    其所為係犯同條例第10條第2 項之施用第二級毒品罪。其施
    用前持有甲基安非他命之低度行為，應為施用之高度行為所
    吸收，不另論罪。又被告於94年間因施用毒品案件，經本院
    以94年度毒聲字第408 號裁定送觀察、勒戒後，認無繼續施
    用毒品之傾向，而由臺灣屏東地方法院檢察署檢察官於94年
    8 月11日以94年度毒偵字第1790號為不起訴處分確定。又於
    95年間，因詐欺案件，經臺灣高雄地方法院以95年度簡字第
    1933號判處有期徒刑3 月確定；復於95年間因竊盜案件，經
    本院以95年度易緝字第39號判處有期徒刑10月確定；再於同
    年間因妨害家庭案件，經臺灣高雄地方法院以95年度易字第
    1375號判處有期徒刑4 月確定；上開三案經該院以96年度聲
    減字第698 號分別減為有期徒刑1 月15日、5 月、2 月，應
    執行有期徒刑7 月，於96年7 月16日縮刑期滿執行完畢出監
    ，有前揭臺灣高等法院被告前案紀錄1 紙可按，其受徒刑之
    執行完畢，5 年以內故意再犯有期徒刑以上之罪，為累犯，
    依法應加重其刑。爰審酌被告素行非佳，經觀察、勒戒後，
    仍未能戒除毒癮，顯見其無戒毒悔改之意，惟念其本次施用
    毒品為勒戒後首犯，尚未耽溺至深，且施用毒品乃自戕一己
    健康行為及其犯罪後坦承犯行，態度尚佳，並兼衡其智識程
    度、單親家庭之生活狀況等一切情狀，量處如主文所示之刑
    ，並諭知易科罰金之標準。
四、扣案之吸食器1 個為被告所有，供施用第二級毒品甲基安非
    他命所用，業據其供承在卷，自應依刑法第38條第1 項第 2
    款沒收之。至扣得之夾鍊袋3 包，非違禁物，復無證據證明
    為被告所有供犯本案所用，爰不為沒收之諭知。
據上論斷，應依刑事訴訟法第273 條之1 第1 項、第 299 條第1
項前段，毒品危害防制條例第10條第2 項，刑法第11條前段、第
47條第1 項、第41條第1 項、刑法第38條第1 項第2 款，判決如
主文。
本案經檢察官陳鼎文到庭執行職務。
中    華    民    國    97    年    12    月    12    日
                  刑事第二庭    法  官  劉怡孜
以上正本證明與原本無異。
如不服本判決應於收受判決後10日內向本院提出上訴書狀，並應
敘述具體理由；其未敘述上訴理由者，應於上訴期間屆滿後20日
內向本院補提理由書（均須按他造當事人之人數附繕本）「切勿
逕送上級法院」。
中    華    民    國    97    年    12    月    12    日
                                書記官  馮得弟
附錄本案論罪科刑法條全文
毒品危害防制條例第10條：
施用第一級毒品者，處 6 月以上 5 年以下有期徒刑。
施用第二級毒品者，處 3 年以下有期徒刑。


司法院資訊處製作；財團法人民間司法改革基金會備份。
